臺灣臺中地方法院刑事判決　　　　　　　　　　　　　九十三年度易字第一號
　　公　訴　人　臺灣臺中地方法院檢察署檢察官
　　被　　　告　玄○○
右列被告因竊盜案件，經檢察官提起公訴（九十二年度偵字第二一九四八號、第二三
六五二號），本院合議庭裁定依簡式審判程序審理，判決如左：
    主  文
玄○○連續攜帶兇器竊盜，處有期徒刑年，於刑之執行前令入勞動場所強制工作
年。
扣案之六角扳手貳支、手電筒壹支及玻璃擊破器壹個，均沒收。
    事  實
一、玄○○前於民國八十九年間因違反毒品危害防制條例案件，經本院八十九年度中
    簡字第一八四四號判處有期徒刑三月，如易科罰金以三百元折算一日確定；又因
    竊盜案件，經本院八十九年度易字第一０一五號判處有期徒刑六月，提起上訴後
    ，臺灣高等法院臺中分院八十九年度上易字第一四０一號判決駁回上訴，並諭知
    緩刑三年確定（之後業已撤銷該緩刑之宣告）；另因贓物案件，經本院九十年度
    易字第六八一號判處有期徒刑四月，如易科罰金以三百元折算一日確定；再因竊
    盜案件，經本院分別以九十年度易字第六八二號判處有期徒刑七月確定，及以九
    十年度易字第六四二號判處有期徒刑一年四月，提起上訴後，臺灣高等法院臺中
    分院以九十年度上易字第一００五號判決上訴駁回確定在案。而上開各項刑之宣
    告，復經臺灣高等法院臺中分院以九十年度聲字第一二三四號裁定定其應執行之
    刑為二年八月確定，送監執行後，於九十一年十一月二十二日因縮短刑期假釋出
    監，假釋付保護管束期間至九十二年十二月三日。詎玄○○仍不知悔改，於前開
    假釋期間，又基於意圖為自己不法所有之概括犯意，於如附表所示之時、地，攜
    帶客觀上足以傷害人之生命、身體而可供作兇器使用之六角扳手或玻璃擊破器，
    或以該六角扳手或玻璃擊破器打開門鎖並發動電門，或趁車主未鎖門或未拔下鑰
    匙之機會直接打開車門啟動等方式，竊取如附表所示被害人之財物，除附表編號
    十一、十二、二十所示部分因打開車門後警報器作響而作罷未能得逞外，其餘竊
    得之自小客車均供己代步使用，顯有竊盜之習慣。嗣於九十二年十月六日二十三
    時四十分許，在臺中市○○區○○路四段一五一號「虹星汽車旅館」六０八號房
    內，因另案通緝而為警逮捕，並當場扣得玄○○所有並用供竊車使用之六角扳手
    二支、手電筒一支及玻璃擊破器一個等物，同時又查獲原車牌號碼Ｅ九—七００
    七號，但改懸掛ＰＡ—三四四六號車牌之自小客車一部。
二、案經臺中市警察局移送臺灣臺中地方法院檢察署檢察官偵查起訴。
    理  由
一、右揭事實，業據被告玄○○於警訊、偵查均坦承不諱，復於本院審理時為認罪之
    陳述，核與如附表所示之被害人甲○○、申○○、戌○○、午○○、壬○○、卯
    ○○、辛○○、辰○○、丑○○、亥○○、乙○○、丙○○、未○○、酉○○、
    地○○、天○○、寅○○、子○○、戊○○、宇○○、宙○○、庚○○、己○○
    、丁○○於警訊時指訴之情節及證人林美惠（即被害人南亭有限公司人員）、吳
    佩瑜（即被害人癸○○之妻）、黃軍凱（即被害人巳○○之弟）於警訊時證述之
    內容相符，並有贓物認領保管收據、臺中縣警察局車牌遺失電腦輸入單、車籍作
    業系統─查詢認可資料、臺中市警察局車輛失竊證明單、車輛竊盜、車牌失竊資
    料個別查詢報表─查詢車輛認可資料、臺中縣警察局車輛協尋電腦輸入單、臺中
    市警察局刑警隊扣押筆錄等件、查扣犯案工具照片三張、查獲被竊車輛或地點之
    照片三十六張、臺中縣警察局車輛尋獲電腦輸入單、車牌號碼ＯＷ─五九二一號
    自小客車之行車執照等附卷可稽，另有扣案之六角扳手二支、手電筒一支、玻璃
    擊破器一個足資佐憑，足認被告玄○○右開自白，確與事實相符，堪予信採。又
    按任何人未經他人同意，均不得任意拿取他人財物，乃至明之理。被告玄○○明
    知此理，竟先後竊取如附表所示之財物，並將竊得之車輛供己代步之用，其主觀
    上確有意圖為自己不法所有之犯意，至臻明確。從而，本件事證明確，被告玄○
    ○右揭竊盜犯行，洵堪認定。
二、按刑法第三百二十一條第一項第三款之攜帶兇器竊盜罪，係以行為人攜帶兇器竊
    盜為其加重條件，此所謂兇器，其種類並無限制，凡客觀上足對人之生命、身體
    、安全構成威脅，具有危險性之兇器均屬之，且祇須行竊時攜帶此種具有危險性
    之兇器為已足，並不以攜帶之初有行兇之意圖為必要。查本案被告玄○○於附表
    所示各次竊盜犯行時所攜帶之扣案之六角扳手或玻璃擊破器，質地堅硬，並可破
    壞汽車門鎖，有該等六角扳手及玻璃擊破器扣案可憑，如用以施暴、脅迫、抵抗
    ，依一般社會觀念，皆足使人之生命、身體，受有危害，自堪認為兇器。是以被
    告玄○○攜帶扣案之六角扳手或玻璃擊破器於如附表編號十一、十二、二十所示
    時、地竊盜未能得逞部分，核係犯刑法第三百二十一條第二項、第一項第三款之
    攜帶兇器竊盜未遂罪；其攜帶扣案之六角扳手或玻璃擊破器所為之如附表其餘編
    號所示之犯行，則係犯同法第三百二十一條第一項第三款之攜帶兇器竊盜罪。又
    ：
（一）按預備、著手、既遂，原屬一犯罪行為之不同階段，如法律規定行為之各該階
      段獨立成罪，自應認各該犯罪之構成要件相同，屬於同一之罪名。故如連續數
      行為係基於概括之犯意而有上開情形，雖其前後行為有預備犯、未遂犯或既遂
      犯之分，依司法院大法官會議釋字第一五二號解釋意旨，仍得成立連續犯，並
      應從較重之既遂行為論科。最高法院二十四年上字第八００號判例、八十八年
      度台上字第一一五七號裁判、九十年度台上字第四五一五號裁判可資參照。據
      此，被告玄○○所犯如附表編號十一、十二、二十所示之攜帶兇器竊盜未遂罪
      ，及如附表其餘編號所示之攜帶兇器竊盜既遂罪，均時間緊接，觸犯構成要件
      相同之罪名，顯係基於概括犯意為之，依連續犯規定，應論以較重之攜帶兇器
      竊盜既遂罪，並依法加重其刑。
（二）公訴人雖僅就被告玄○○所為如附表編號一至十五、十七至二十七所示之竊盜
      提起公訴，然檢察官就犯罪事實一部起訴者，其效力及於全部，刑事訴訟法第
      二百六十七條有明定。本件被告玄○○亦有於附表編號十六所示時、地，竊取
      被害人地○○之自用小客車，且與前揭論罪科刑之附表編號一至十五、十七至
      二十七所示竊盜犯行，係有連續犯之關係，已如前述，本院自應就屬於裁判上
      一罪之附表編號十六所示之竊盜犯行，一併加以裁判。
（三）爰審酌被告玄○○前於八十九年間因違反毒品危害防制條例案件，經本院八十
      九年度中簡字第一八四四號判處有期徒刑三月，如易科罰金以三百元折算一日
      確定；又因竊盜案件，經本院八十九年度易字第一０一五號判處有期徒刑六月
      ，提起上訴後，臺灣高等法院臺中分院八十九年度上易字第一四０一號判決駁
      回上訴，並諭知緩刑三年確定（之後業已撤銷該緩刑之宣告）；另因贓物案件
      ，經本院九十年度易字第六八一號判處有期徒刑四月，如易科罰金以三百元折
      算一日確定；再因竊盜案件，經本院分別以九十年度易字第六八二號判處有期
      徒刑七月確定，及以九十年度易字第六四二號判處有期徒刑一年四月，提起上
      訴後，臺灣高等法院臺中分院以九十年度上易字第一００五號判決上訴駁回確
      定在案。而上開各項刑之宣告，復經臺灣高等法院臺中分院以九十年度聲字第
      一二三四號裁定定其應執行之刑為二年八月確定，送監執行後，於九十一年十
      一月二十二日因縮短刑期假釋出監，假釋付保護管束期間至九十二年十二月三
      日，素行不佳，有臺灣臺中地方法院檢察署刑案資料查註紀錄表、臺灣高等法
      院被告全國前案紀錄表各一份在卷可按，其尚處於前開假釋期間，竟不知悛悔
      ，再犯本件二十七件竊盜犯行，惡性重大；且正值壯年，身強體壯，屢屢不思
      勞動生產，冀圖不勞而獲，行竊時又均攜帶有客觀上足對人之生命、身體構成
      危險之六角扳手或玻璃擊破器，對社會上一般不特定人之生命、身體安全構成
      威脅，幸未因而加害任何人；其於竊得車輛後，均係供己代步之用，犯罪之情
      節及所生之危害，非若竊取車輛後向車主恐嚇取財或拆卸汽車零件借屍還魂者
      嚴重，所得之利益亦非龐大，犯罪動機、目的尚屬單純，再考之被告犯後始終
      坦認犯行，態度良好等一切情狀，量處如主文所示之刑。
（四）又被告前已三度因竊盜案件，經法院分別判處有期徒刑六月、七月、一年四月
      ，並已入監執行部分徒刑，甫於九十一年十一月二十二日因縮短刑期假釋出監
      ，竟於假釋期間內，又自九十二年九月九日起至同年十月六日間，短短不到一
      個月之時間，又犯本件多達二十七起之竊盜犯行，顯見其有犯竊盜罪之習慣，
      非令其強制工作不足以矯治其惡習，爰依竊盜犯贓物犯保安處分條例第三條第
      一項第一款、第五條第一項前段規定，併予諭知其於刑之執行前令入勞動場所
      強制工作三年，以期被告能有就業能力，養成勞動習慣，以資矯治。
（五）扣案之六角扳手二支、手電筒一支及玻璃擊破器一個，均為被告所有而供行竊
      所用，或預備供行竊所用之物，業據被告供明在卷，爰依刑法第三十八條第一
      項第二款之規定，宣告沒收。
據上論斷，應依刑事訴訟法第二百七十三條之一第一項、第二百九十九條第一項前段
，刑法第五十六條、第三百二十一條第一項第三款、第三十八條第一項第二款，竊盜
犯贓物犯保安處分條例第三條第一項第一款、第四條、第五條第一項前段，判決如主
文。
中      華      民      國      九十三      年      二    月    十一    日
                                臺灣臺中地方法院刑事第二庭
                                        法  官  莊  嘉  蕙
右正本證明與原本無異。
如不服本判決，應於送達後十日內向本院提出上訴狀（須附繕本），上訴於臺灣高等
法院臺中分院。
                                        書記官
中      華      民      國      九十三      年      二    月    十一    日
附錄論罪科刑法條
刑法第三百二十一條
犯竊盜罪而有左列情形之一者，處六月以上、五年以下有期徒刑：
一  於夜間侵入住宅或有人居住之建築物、船艦或隱匿其內而犯之者。
二  毀越門扇、牆垣或其他安全設備而犯之者。
三  攜帶兇器而犯之者。
四  結夥三人以上而犯之者。
五  乘火災、水災或其他災害之際而犯之者。
六  在車站或埠頭而犯之者。
前項之未遂犯罰之。
附表：
┌──┬────────┬──────────┬───┬─────────
│編號│時間            │ 地點               │被害人│ 竊得物品
├──┼────────┼──────────┼───┼─────────
│一  │九十二年九月九日│ 臺中縣豐原市○○街 │甲○○│ 車號Ａ二—０三一
│    │上午六時許      │ 三十二號前         │      │ 二號自用小客車
├──┼────────┼──────────┼───┼─────────
│二  │九十二年九月十一│ 臺中縣潭子鄉興華二 │申○○│ 車號ＭＶ—四七六
│    │日上午九時許    │ 路八一號前         │      │ 二號自用小客車
├──┼────────┼──────────┼───┼─────────
│三  │九十二年九月十一│ 臺中縣豐原市○○路 │戌○○│ 車號ＭＱ—一四七
│    │日下午二時許    │ 五一九號前         │      │ 二號自用小客車
├──┼────────┼──────────┼───┼─────────
│四  │九十二年九月十二│ 臺中市○○區○○路 │午○○│ 車號ＰＫ—八二二
│    │日凌晨三時許    │ 與昌平路口         │      │ 九號自用小客車
├──┼────────┼──────────┼───┼─────────
│五  │九十二年九月十二│ 臺中縣潭子鄉○○路 │壬○○│ 車號ＯＷ—五九二
│    │日下午二時許前某│ 與雅潭路口         │  │ 一號自用小客車車
│    │時              │                    │      │ 牌二面
├──┼────────┼──────────┼───┼─────────
│六  │九十二年九月二十│ 臺中縣豐原市○○路 │卯○○│ 車號ＯＹ—五七八
│    │二日上午八時許  │ 六三０巷內         │      │ 八號自用小客車
├──┼────────┼──────────┼───┼─────────
│七  │九十二年九月二十│ 臺中縣豐原市○○街 │辛○○│ 車號ＮＱ—三七四
│    │三日上午七時許  │ 四九九號前         │      │ ０號自用小客車
├──┼────────┼──────────┼───┼─────────
│八  │九十二年九月二十│ 臺中縣潭子鄉甘蔗村 │辰○○│ 車號ＯＺ—八０六
│    │四日凌晨三時四十│ 興華一路二九四號前 │      │ 七號自用小貨車
│    │分許            │                    │      │
├──┼────────┼──────────┼───┼─────────
│九  │九十二年九月二十│ 臺中縣太平市○○路 │丑○○│ 車號Ｍ二—０一一
│    │五日上午六時許前│ 一０六號前         │      │ 八號自用小客車
│    │某時            │                    │      │
├──┼────────┼──────────┼───┼─────────
│十  │九十二年九月二十│ 臺中縣神岡鄉○○路 │南亭有│ 車號Ｍ六—九八四
│    │五日晚上九時許  │ 七十五號對面       │限公司│ 二號自用小貨車
│    │                │                    │（起訴│
│    │                │                    │書誤載│
│    │                │                    │為林美│
│    │                │                    │惠）  │
├──┼────────┼──────────┼───┼─────────
│十一│九十二年十月間某│ 臺中市○○區○○路 │亥○○│ 車號Ｍ三—六四七
│    │日晚上          │ 三八六號前         │      │ 五號自用小客車（
│    │                │                    │      │ 打開車門後因警報
│    │                │                    │      │ 器作響而未得手）
├──┼────────┼──────────┼───┼─────────
│十二│九十二年十月下旬│ 臺中縣豐原市○○路 │車主：│ 車號ＰＡ—九八四
│    │某日            │ 三五一巷九號前     │  楊幸│ 一號自用小客車（
│    │                │                    │      │ 打開車門後因警報
│    │                │                    │實際使│ 器作響而未得手）
│    │                │                    │用人：│
│    │                │                    │乙○○│
├──┼────────┼──────────┼───┼─────────
│十三│九十二年十月三日│ 臺中縣石岡鄉○○街 │車主：│ 車號ＭＴ—七六七
│    │晚上七時許      │ 崁下巷七號         │張玉珍│ 三號自用小貨車
│    │                │                    │      │
│    │                │                    │實際使│
│    │                │                    │用人：│
│    │                │                    │丙○○│
├──┼────────┼──────────┼───┼─────────
│十四│九十二年十月五日│ 臺中縣豐原市○○路 │未○○│ 車號ＲＩ—六二二
│    │下午五時五十分許│ 一二六巷十八號     │      │ 八號自用小客車
│    │前某時          │                    │      │
├──┼────────┼──────────┼───┼─────────
│十五│九十二年十月十四│ 臺中縣豐原市○○路 │車主：│ 車號ＱＦ—六六八
│    │日上午八時許    │ 七七０之一號前     │景鴻企│ 五號自用小貨車
│    │                │                    │業有限│
│    │                │                    │公司  │
│    │                │                    │      │
│    │                │                    │實際使│
│    │                │                    │用人：│
│    │                │  │酉○○│
├──┼────────┼──────────┼───┼─────────
│十六│九十二年十月中旬│ 臺中縣潭子鄉興華一 │地○○│ 車號ＯＹ─五三六
│    │某日            │ 路四五七巷附近     │      │ 二號自用小客車
├──┼────────┼──────────┼───┼─────────
│十七│九十二年十月十六│ 臺中縣豐原市○○路 │車主：│ 車號ＯＷ—四七六
│    │日晚上十時許前某│ 二十六號前         │劉林瓊│ 二號自用小客車
│    │時              │                    │珠    │
│    │                │                    │      │
│    │                │                    │實際使│
│    │                │                    │用人：│
│    │                │                    │天○○│
├──┼────────┼──────────┼───┼─────────
│十八│九十二年十月二十│ 臺中縣豐原市○○路 │巳○○│ 車號ＫＦ—四三七
│  │二日凌晨零時許  │ 一五八巷口         │（起訴│ 八號自用小客貨車
│    │（起訴書誤載為上│                    │書誤載│
│    │午七時許）      │                    │為黃軍│
│    │                │                    │凱）  │
├──┼────────┼──────────┼───┼─────────
│十九│九十二年十月二十│ 臺中縣豐原市○○路 │車主：│ 車號ＯＧ—五八四
│    │日上午十一時許前│ 一段四八０巷口     │蕭原淜│ 七號自用小貨車
│    │某時            │                    │      │
│    │                │                    │實際使│
│    │                │                    │用人：│
│    │                │                    │寅○○│
├──┼────────┼──────────┼───┼─────────
│二十│九十二年十月二十│ 臺中縣豐原市○○路 │車主：│ 車號ＲＩ—０九三
│    │二日            │ 一五八巷口      │蕭勝吉│ 九號自用小客車（
│    │                │                    │      │ 打開車門後因警報
│    │                │                    │實際使│ 器作響而未得手）
│    │                │                    │用人：│
│    │                │                    │子○○│
├──┼────────┼──────────┼───┼─────────
│二一│九十二年十月二十│ 臺中縣神岡鄉○○路 │戊○○│ 車號ＢＴ—八五三
│    │四日上午七時許前│ 一八二號旁         │      │ ０號自用小客車
│    │某時            │                    │      │
├──┼────────┼──────────┼───┼─────────
│二二│九十二年十月二十│ 臺中縣豐原市○○路 │宇○○│ 車號ＯＹ—九四三
│    │九日下午五時許  │ 六三五巷內         │      │ 五號自用小客車之
│    │                │                    │      │ 車牌二面（起訴書
│    │                │                    │      │ 誤載為ＹＯ─九四
│    │                │                    │      │ 三五號）
├──┼────────┼──────────┼───┼─────────
│二三│九十二年十月三十│ 臺中縣豐原市○○路 │癸○○│ 車號ＮＢ—０八一
│    │日上午六時五十分│ 一四三號前         │（起訴│ 六號自用小客車
│    │許              │                    │書誤載│
│    │                │                    │為吳佩│
│    │                │                    │瑜）  │
├──┼────────┼──────────┼───┼─────────
│二四│九十二年十月三十│ 臺中市○區○○街九 │宙○○│ 車號Ｅ九—七００
│    │日上午七時二十分│ 十三號三樓之二前   │      │ 七號自用小客車
│    │許              │                    │      │
├──┼────────┼──────────┼───┼─────────
│二五│九十二年十月三十│ 臺中市○○區○○路 │庚○○│ 車號ＯＢ—二七一
│    │一日上午十一時許│ 與長生巷口         │      │ 八號自用小客車之
│    │                │                    │      │ 汽車音響一台
├──┼────────┼──────────┼───┼─────────
│二六│九十二年十一月一│ 臺中縣豐原市○○路 │己○○│ 車號ＰＡ—七二０
│    │日（起訴書誤載為│ 二段四八０巷五號前 │      │ 八號自用小客車
│    │七日）上午七時許│ （起訴書誤載為同路 │      │
│    │前某時          │ 段四０八號）       │      │
├──┼────────┼──────────┼───┼─────────
│二七│九十二年二月至十│ 臺中縣潭子鄉圓通南 │丁○○│ 車號ＰＡ—三四四
│    │月六日間之不詳時│ 路三二六號         │      │ 六號自用小客車之
│    │間              │                    │      │ 車牌二面
└──┴────────┴──────────┴───┴─────────
